【裁判字號】    95,易,1230
【裁判日期】    950718
【裁判案由】    竊盜
【裁判全文】
臺灣板橋地方法院刑事判決              95年度易字第1230號
公  訴  人  臺灣板橋地方法院檢察署檢察官
被      告  乙○○
上列被告因竊盜案件，經檢察官提起公訴（九十五年度偵字第一
三五一八號），被告於本院準備程序進行中就被訴事實為有罪之
陳述，經本院合議庭裁定由受命法官獨任進行簡式審判程序，判
決如下：
    主  文
乙○○攜帶兇器毀越安全設備竊盜，累犯，處有期徒刑捌月；扣
案之管鉗壹支沒收之。又攜帶兇器踰越牆垣毀越安全設備竊盜，
未遂，累犯，處有期徒刑伍月；扣案同前之管鉗壹支、老虎鉗壹
支、一字型起子壹支、折疊刀壹支，均沒收之。應執行有期徒刑
壹年，扣案之管鉗壹支、老虎鉗壹支、一字型起子壹支、折疊刀
壹支，均沒收之。
    事  實
一、乙○○前因偽造有價證券案件，經本院以八十七年度訴字第
    二００三號判處有期徒刑一年七月，並先後經臺灣高等法院
    以八十八年度上訴字第三九七號、最高法院以九十年度台上
    字第三四七八號駁回上訴確定，於民國九十一年十二月二十
    日縮短刑期假釋出獄，交付保護管束至九十二年一月五日期
    滿未經撤銷而以已執行論。又因竊盜案件，經臺灣桃園地方
    法院以九十三年度易字第一二三九號判處有期徒刑七月確定
    ，於九十五年三月十五日執行完畢。詎猶不知悛悔，(一)復意
    圖為自己不法之所有，於九十三年十二月三十一日（前開竊
    盜案件判決日）至九十四年八月十六日入監執行前某日白天
    ，攜帶客觀上足對人之生命、身體、安全構成威脅，具有危
    險性而可供兇器使用之管鉗一支，至臺北市北投區○○○路
    一一七巷一號丙○○住處，利用上開管鉗破壞丙○○住處之
    防盜鐵窗（毀損部分未據告訴）後，自該屬安全設備之防盜
    鐵窗攀爬侵入屋內（無故侵入住宅部分未據告訴），竊取丙○○所有置於屋內之六十五年版新臺幣（下同）面額十元紙
    鈔三十張、五十三年版面額五十元紙鈔十張、四十九年版面
    額十元紙鈔一張、五十九年版面額五十元紙鈔一張、五十八
    年版面額十元紙鈔六張、現金六千元、大葉高島屋百貨公司
    禮券八千元，得手後逃逸。嗣於九十五年三月十五日出獄後
    ，因遭人倒帳，(二)復另行起意，意圖為自己不法之所有，於
    九十五年五月二十五日下午一時五十分許，攜帶客觀上足對
    人之生命、身體、安全構成威脅，具有危險性而可供兇器使
    用之上開管鉗一支及老虎鉗一支、一字型起子一支、折疊刀
    一支，至臺北縣五股鄉○○路一號甲○○住處，翻越甲○○
    住處之圍牆，並持上開折疊刀割破甲○○住處一樓紗窗（毀
    損部分未據告訴）後，自該屬安全設備之紗窗攀爬侵入屋內
    （無故侵入住宅部分未據告訴），進而著手搜尋財物，惟因
    遭甲○○之弟方建忠發覺，經方建忠通知甲○○報警當場查
    獲而未得逞，並扣得乙○○所有之管鉗一支、老虎鉗一支、
    一字型起子一支、折疊刀一支，嗣經乙○○帶同警方前往其
    位於臺北縣土城市○○街一二九號住處搜索，再起出丙○○
    失竊之六十五年版面額十元紙鈔二十三張、五十三年版面額
    五十元紙鈔二張、四十九年版面額十元紙鈔一張、五十九年
    版面額五十元紙鈔一張、五十八年版面額十元紙鈔六張。
二、案經臺北縣政府警察局蘆洲分局報請臺灣板橋地方法院檢察
    署檢察官偵查起訴。本院於準備程序進行中，被告就被訴事
    實為有罪之陳述，經告知被告簡式審判程序之旨，並聽取當
    事人之意見後，裁定進行簡式審判程序。
    理  由
一、上揭犯罪事實，業經被告乙○○於本院準備程序及審理中坦
    承不諱，核與證人即被害人丙○○、甲○○及證人方建忠於
    警詢中之證述情節相符，並有作案工具管鉗一支、老虎鉗一
    支、一字型起子一支、折疊刀一支、贓物六十五年版面額十
    元紙鈔二十三張、五十三年版面額五十元紙鈔二張、四十九
    年版面額十元紙鈔一張、五十九年版面額五十元紙鈔一張、
    五十八年版面額十元紙鈔六張扣案可資佐證及現場照片、贓
    物照片、作案工具照片共十八張附卷可稽，足認被告之自白
    與事實相符，洵堪採為認定事實之依據。事證明確，被告犯
    行，已堪認定。
二、查被告行為後，刑法業於九十四年二月二日經總統以華總一
    義字第０九四０００一四九０一號令修正公布，並於九十五
    年七月一日施行（下稱新刑法，修正前刑法下稱舊刑法），
    參酌最高法院九十五年五月二十三日刑事庭第八次會議決議
    ，新刑法第二條第一項之規定，係規範行為後法律變更所生
    新舊法律比較適用之準據法，於新刑法施行後，應適用新刑
    法第二條第一項之規定，為「從舊從輕」之比較。另於比較
    時應就罪刑有關之共犯、未遂犯、想像競合犯、牽連犯、連
    續犯、結合犯，以及累犯加重、自首減輕暨其他法定加減原
    因（如身分加減）與加減比例等一切情形，本於統一性及整
    體性原則，綜其全部罪刑之結果而為比較。而被告行為後，
    （一）新刑法第四十七條第一項規定「受徒刑之執行完畢，
    或一部之執行而赦免後，五年以內故意再犯有期徒刑以上之
    罪者，為累犯，加重本刑至二分之一。」，與舊刑法第四十
    七條規定「受有期徒刑之執行完畢，或受無期徒刑或有期徒
    刑一部之執行而赦免後，五年以內再犯有期徒刑以上之罪者
    ，為累犯，加重本刑至二分之一。」不同，而依被告之前科
    紀錄，無論依新舊刑法第四十七條之規定均構成累犯；（二
    ）舊刑法第二十六條規定「已著手於犯罪行為之實行而不遂
    者，為未遂犯。未遂犯之處罰，以有特別規定者，為限。」
    、第二十六條規定「未遂犯之處罰，以有特別規定者為限，
    並得按既遂犯之刑減輕之。」，與新刑法第二十五條規定「
    已著手於犯罪行為之實行而不遂者，為未遂犯。未遂犯之處
    罰，以有特別規定者為限，並得按既遂犯之刑減輕之。」並
    無不同；（三）舊刑法第五十一條第五款規定「宣告多數有
    期徒刑者，於各刑中之最長期以上，各刑合併之刑期以下，
    定其刑期。但不得逾二十年。」，與新刑法第五十一條第五
    款規定「宣告多數有期徒刑者，於各刑中之最長期以上，各
    刑合併之刑期以下，定其刑期。但不得逾三十年。」不同，
    經比較新舊法結果，以舊法較有利於被告。因之，經綜其全
    部罪刑之結果而為比較，以舊刑法有利於被告，應一體適用
    舊刑法之規定，先予敘明。
三、按刑法第三百二十一條第一項第三款之攜帶兇器竊盜罪，係
    以行為人攜帶兇器竊盜為其加重條件，此所謂兇器，其種類
    並無限制，凡客觀上足對人之生命、身體、安全構成威脅，
    具有危險性之兇器均屬之，且祇須行竊時攜帶此種具有危險
    性之兇器為已足，並不以攜帶之初有行兇之意圖為必要，最
    高法院七十九年度臺上字第五二五三號判例意旨可資參照。
    查扣案之管鉗一支、老虎鉗一支、一字型起子一支、折疊刀
    一支等工具，均係被告為本件竊盜犯行時所攜帶之物，而該
    等工具均係金屬材質，如以之攻擊人體，足以造成相當之傷
    害，是可認該等物品客觀上可對人之生命、身體、安全構成
    威脅，具有危險性，均屬刑法第三百二十一條第一項第三款
    所定之兇器。又按刑法第三百二十一條第一項第二款所謂安
    全設備，係指依社會通常觀念足認為防盜之設備而言，而窗
    戶具有防閑之效用，屬該款所謂之安全設備；另圍牆同具有
    防閑之效用，亦屬該款所謂之牆垣。是核被告就犯罪事實(一)
    所為，應係犯修正前刑法第三百二十一條第一項第二款、第
    三款之攜帶兇器毀越安全設備竊盜罪；又被告侵入證人甲○○之住處搜尋財物，已屬著手竊盜行為之實施，惟尚未取得
    財物即為警查獲，其犯罪尚屬未遂，是核被告就犯罪事實(二)
    所為，應係犯修正前刑法第三百二十一條第二項、第一項第
    二款、第三款之攜帶兇器踰越牆垣毀越安全設備竊盜未遂罪
    。又被告為犯罪事實(一)所示之竊盜犯行後，旋即入監執行，
    出獄後因遭人倒帳，始另行起意再為犯罪事實(二)所示之竊盜
    犯行等情，業經被告於本院審理中供承明確，輔以上開二次
    竊盜犯行之時間相距已超過九月，其間被告並曾因案入監執
    行七個月，足見上開二次竊盜犯行確非基於概括犯意所為，
    是被告所犯上開二罪間，應予分論併罰（原起訴意旨認應論
    以連續犯，業經蒞庭檢察官當庭更正為應予分論併罰）。又
    被告前因偽造有價證券案件，經本院以八十七年度訴字第二
    ００三號判處有期徒刑一年七月，並先後經臺灣高等法院以
    八十八年度上訴字第三九七號、最高法院以九十年度台上字
    第三四七八號駁回上訴確定，於九十一年十二月二十日縮短
    刑期假釋出獄，交付保護管束至九十二年一月五日期滿未經
    撤銷而以已執行論等情，有臺灣高等法院被告前案紀錄表一
    份在卷足憑，其受有期徒刑之執行完畢後，五年內再犯本件
    有期徒刑以上之罪（犯罪事實(一)部分），為累犯；另被告前
    因竊盜案件，經臺灣桃園地方法院以九十三年度易字第一二
    三九號判處有期徒刑七月確定，於九十五年三月十五日執行
    完畢等情，亦有臺灣高等法院被告前案紀錄表一份在卷足憑
    ，其受有期徒刑之執行完畢後，五年內再犯本件有期徒刑以
    上之罪（犯罪事實(二)部分），亦為累犯，均應依修正前刑法
    第四十七條之規定加重其刑。又被告雖已著手犯罪事實(二)所
    示竊盜行為之實施，惟尚未取得財物即為警查獲，其犯罪尚
    屬未遂犯，應依修正前刑法第二十六條前段之規定，按既遂
    犯之刑度減輕其刑，並依法先加後減之。爰審酌被告正值壯
    年，不思以正途獲取財物，竟於白晝攜帶兇器行竊，危害一
    般民眾之財產安全，且素行不佳，兼衡其智識程度、犯罪之
    動機、目的、手段、所生損害及犯後坦承犯行之態度等一切
    情狀，分別量處如主文所示之刑，並定其應執行之刑，以示
    懲儆。又扣案之管鉗一支，係被告所有，供犯罪事實(一)所示
    竊盜犯罪所用之物，扣案之管鉗一支、老虎鉗一支、一字型
    起子一支、折疊刀一支，均為被告所有，供犯罪事實(二)所示
    竊盜犯罪所用之物，業經被告供承在卷，爰均依修正前刑法
    第三十八條第一項第二款規定併予宣告沒收。
據上論斷，應依刑事訴訟法第二百七十三條之一第一項、第二百
九十九條第一項前段，刑法第二條第一項前段、修正前第三百二
十一條第一項第二款、第三款、第二項、第四十七條、第二十六
條前段、第五十一條第五款、第三十八條第一項第二款，判決如
主文。
本案經檢察官黃怡華到庭執行職務。
中    華    民    國  九十五  年    七    月  十八    日
                      刑事第十九庭  法  官    曾淑娟
上列正本證明與原本無異。
如不服本判決，應於判決送達後十日內向本院提出上訴狀（應附
繕本），上訴於臺灣高等法院。
                                    書記官    陳金鳳
中    華    民    國  九十五  年    七    月  十九    日
附錄本案論罪科刑法條全文：
中華民國刑法第三百二十一條
犯竊盜罪而有左列情形之一者，處六月以上、五年以下有期徒刑
：
一、於夜間侵入住宅或有人居住之建築物、船艦或隱匿其內而犯
    之者。
二、毀越門扇、牆垣或其他安全設備而犯之者。
三、攜帶兇器而犯之者。
四、結夥三人以上而犯之者。
五、乘火災、水災或其他災害之際而犯之者。
六、在車站或埠頭而犯之者。


司法院資訊處製作；財團法人民間司法改革基金會備份。
